臺灣高等法院刑事判決　　　　　　　 100年度上易字第1506號
上　訴　人　臺灣臺北地方法院檢察署檢察官
被　　　告　陶達融
上列上訴人因被告詐欺案件，不服臺灣臺北地方法院98年度易字
第3662號，中華民國100年5月26日第一審判決（起訴案號：臺灣
臺北地方法院檢察署98年度偵緝字第28號、第29號），提起上訴
，本院判決如下：
    主  文
上訴駁回。
    事  實
一、陶達融於民國95年6月25日、同年7月5日、同年8月1日、同
    年8月21日分別與謝瑞樺、周佩玲、鄒進助、張德輝簽立協
    議書，陶達融各與謝瑞樺、周佩玲、鄒進助、張德輝約定，
    由謝瑞樺、鄒進助、周佩玲、張德輝提供資金委託陶達融代
    為操作買賣臺股指數期貨，再按月領取本金及紅利，並以謝
    瑞樺於華南商業銀行股份有限公司（下稱華南銀行）建成分
    行所開立帳號第000000000000號帳戶為共同投資之交易往來
    帳戶，嗣陶達融至95年9月間，已代謝瑞樺、鄒進助、周佩
    玲、張德輝進行臺股指數期貨交易，惟累計虧損達新臺幣（
    下同）1,956,600元，而無力依約給付本金及紅利，詎其竟
    隱瞞此事實，意圖為自己不法之所有，基於詐欺取財之犯意
    ，向張德輝佯稱：結算本金及紅利後應付411,000元予張德
    輝，惟再匯款589,000元，湊足100萬元供其操作云云，使張
    德輝陷於錯誤，於同年10月4日、同年10月5日、同年10月11
    日，接續匯款489,000元、9萬元及1萬元至陶達融於兆豐國
    際商業銀行股份有限公司（下稱兆豐銀行）蘭雅分行所開立
    帳號第00000000000號帳戶內，共計詐得589,000元。嗣因陶
    達融未依約給付本金及紅利，張德輝查證後得知陶達融並未
    將上開款項從事臺股指數期貨買賣，始悉受騙。
二、案經張德輝訴由臺北市政府警察局大安分局報請臺灣臺北地
    方法院檢察署檢察官偵查起訴。
    理  由
甲、程序方面：
一、本件上訴範圍：
    本件檢察官係依循告訴人張德輝之請求而提起上訴，且檢察
    官上訴書所載上訴理由內容，亦僅對原審判決關於被告陶達
    融對告訴人張德輝詐欺部分不服，此觀卷附告訴人張德輝所
    具刑事聲明上訴狀（見100年度請上字第268號卷）及檢察官
    上訴書即明，是以本件上訴範圍應為原審判決關於被告對告
    訴人張德輝詐欺取財部分（即原審判決事實欄二所示被告詐
    欺犯行，並經原審判決有期徒刑一年，減為有期徒刑六月，
    如易科罰金，以新臺幣一千元折算一日部分，及下述不另為
    無罪諭知部分）。而被告關於原審判決事實欄一、三所示有
    罪部分，則未經檢察官上訴而確定，本院僅須就被告所涉對
    告訴人張德輝詐欺行為之部分為審理，合先敘明。
二、按被告以外之人於審判外之言詞或書面陳述，除法律有規定
    者外，不得作為證據，刑事訴訟法第159條第1項定有明文。
    又被告以外之人於審判外之陳述，雖不符同法第159條之1至
    第159條之4之規定，但經當事人於審判程序同意作為證據，
    法院審酌該言詞陳述或書面陳述作成時之情況，認為適當者
    ，亦得為證據；當事人、代理人或辯護人於法院調查證據時
    ，知有第159條第1項不得為證據之情形，而未於言詞辯論終
    結前聲明異議者，視為有前項之同意，刑事訴訟法第159條
    之5亦有明文。經查，本件判決所援引被告以外之人於審判
    外之陳述，當事人於本院準備程序中並未爭執該等陳述之證
    據能力，且迄至言詞辯論終結前亦未再聲明異議，本院審酌
    上開證據資料製作時之情況，尚查無違法不當及證明力明顯
    過低之瑕疵，亦認為以之作為證據應屬適當，故揆諸前開法
    律規定與說明，爰逕依刑事訴訟法第159條之5規定，認前揭
    證據資料有證據能力。
三、按刑事訴訟法第308條規定：「判決書應分別記載其裁判之
    主文與理由；有罪之判決並應記載犯罪事實，且得與理由合
    併記載。」，同法第310條第1款規定：「有罪之判決書，應
    於理由內分別情形記載左列事項：一、認定犯罪事實所憑之
    證據及其認定之理由。」，及同法第154條第2項規定：「犯
    罪事實應依證據認定之，無證據不得認定犯罪事實。」揆諸
    上開規定，刑事判決書應記載主文與理由，於有罪判決書方
    須記載犯罪事實，並於理由內記載認定犯罪事實所憑之證據
    及其認定之理由。所謂認定犯罪事實所憑之「證據」，即為
    該法第154條第2項規定之「應依證據認定之」之「證據」。
    職是，有罪判決書理由內所記載認定事實所憑之證據，即為
    經嚴格證明之證據，另外涉及僅須自由證明事項，即不限定
    有無證據能力之證據，及彈劾證人信用性可不具證據能力之
    彈劾證據。在無罪判決書內，因檢察官起訴之事實，法院審
    理結果，認為被告之犯罪不能證明，而為無罪之諭知，則被
    告並無檢察官所起訴之犯罪事實存在，既無刑事訴訟法第15
    4條第2項所規定「應依證據認定之」事實存在，因此，判決
    書僅須記載主文及理由，而理由內記載事項，為法院形成主
    文所由生之心證，其論斷僅要求與卷內所存在之證據資料相
    符，或其論斷與論理法則無違，通常均以卷內證據資料彈劾
    其他證據之不具信用性，無法證明檢察官起訴之事實存在，
    所使用之證據並不以具有證據能力之證據為限，是以本件關
    於被告不另為無罪諭知部分，既經本院認定犯罪不能證明，
    本判決就該部分即不再論述所援引有關證據之證據能力，併
    此敘明。
乙、實體部分：
壹、有罪部分：
一、被告陶達融於審判期日經合法傳喚未到庭，惟其於本院準備
    程序時固不諱其分別與謝瑞樺、鄒進助、周佩玲、張德輝簽
    立協議書，並各與謝瑞樺、鄒進助、周佩玲、張德輝約定，
    由謝瑞樺、鄒進助、周佩玲、張德輝提供資金委託陶達融代
    為操作買賣臺股指數期貨，再按月領取本金及紅利，且告訴
    人張德輝曾於上揭時間陸續匯款489,000元、9萬元及1萬元
    至其所開立前揭兆豐銀行蘭雅分行帳戶等情，惟矢口否認有
    何詐欺取財之犯行，辯稱：上開匯入款項共589,000元係因
    告訴人張德輝主動要求增加投資金額所匯，伊確實有將告訴
    人張德輝匯給伊之款項用於買賣臺股指數期貨，因伊操作虧
    損，才無法依協議書之約定，按月給付紅利與本金予告訴人
    張德輝云云。惟查：
  (一)上揭被告對告訴人張德輝詐欺之事實，已據證人即告訴人張
    德輝於警詢及原審審理時證述綦詳（見96年度偵字第5778號
    卷第74頁至第77頁，及原審卷第149頁正面至第151頁反面）
    ，而告訴人張德輝於95年10 月4日、同年月5日、同年月11
    日，陸續匯款489,000元、9萬元及1萬元至被告所開立前揭
    兆豐銀行蘭雅分行帳戶乙節，已據被告供承在卷，復有兆豐
    銀行新臺幣存摺類存款憑條副本聯3紙，及兆豐銀行蘭雅分
    行96年5月28日96兆銀雅字第153號函檢附之客戶存款資料明
    細表2紙附卷足憑（見96年度偵字第5778號卷第63頁至第64
    頁、第137頁至第139頁），且告訴人張德輝匯入上開金額，
    乃係因依其與被告之約定，被告本應於95年10月5日給付本
    金及紅利共411,000元，經被告要求其另行補足589,000 元
    ，以湊足100萬元再供被告操盤等情，迭經證人即告訴人張
    德輝於警詢及原審審理時證述在卷（見96年度偵字第5778號
    卷第75頁，及原審卷第149頁反面、第151頁正面），參諸被
    告與謝瑞樺、鄒進助、周佩玲及告訴人張德輝約定，由謝瑞
    樺、鄒進助、周佩玲、張德輝應先將投資款存入謝瑞樺於華
    南銀行建成分行所開立之帳戶內後，再轉入寶來曼氏期貨股
    份有限公司於國泰世華商業銀行（下稱國泰世華銀行）臺北
    分行所開立帳號00000000000號帳戶內，被告買賣臺股指數
    期貨則應使用謝瑞樺於寶來曼氏期貨股份有限公司所開立帳
    號0000000號帳戶，該帳戶並以上開國泰世華銀行臺北分行
    帳戶作為保證金專戶等情，亦據證人謝瑞樺、鄒進助、周佩
    玲分別於警詢、原審審理時證述明確（見96年度偵字第5778
    號卷第7頁第14頁、第16頁，及原審卷第146頁正、反面），
    並有協議書、寶來曼氏期貨股份有限公司96年5月30日（96
    ）寶期函字第113號函附卷可稽（見96年度偵字第5778號卷
    第58頁至第59頁、105頁）。被告雖另辯稱上開匯入款項589
    ,000元係告訴人張德輝主動要求增加投資金額所匯云云，然
    被告於95年7月至9月間因買賣臺股指數期貨，已累計虧損達
    1,956,600元，且於95年10月4日時，謝瑞樺於華南銀行建成
    分行及於寶來曼氏期貨股份有限公司所開立之上揭帳戶內，
    均無411,000元之金額可供提領使用，有戶名為謝瑞樺之華
    南銀行建成分行活期儲蓄存款存摺影本內附交易往來明細資
    料、寶來曼氏期貨股份有限公司存提款清單查詢列印及對帳
    單在卷可憑（見96年度偵字第5778號卷第112頁，及96年度
    偵字第12607號卷第9頁至第76頁、第108頁），則倘被告將
    此一情形據實告知告訴人張德輝，衡情告訴人張德輝斷不可
    能決定再增加投資金額，益證告訴人張德輝所指證被告要求
    其另行補足589,000元，以湊足100萬元再供被告操盤乙節，
    堪予採信，被告所辯告訴人張德輝主動要求增加投資金額，
    因而匯入款項589,000元云云，洵不足採。
  (二)次查，被告於取得告訴人張德輝上開589,000元之匯款後，
    並未將該款項轉存入謝瑞樺於華南銀行建成分行所開立上揭
    帳戶內，亦未用於臺股指數期貨買賣等情，有兆豐銀行蘭雅
    分行96年5月28日96兆銀雅字第153號函檢附之客戶存款資料
    明細表，及寶來曼氏期貨股份有限公司存提款清單查詢列印
    、對帳單暨戶名為謝瑞樺之華南銀行建成分行活期儲蓄存款
    存摺影本內附交易往來明細資料在卷可憑（見96年度偵字第
    5778號卷第112頁，及96年度偵字第12607號卷第9頁至第76
    頁、第105頁至第108頁），顯見被告確以佯稱增加投資金額
    為由施以詐術，致告訴人張德輝陷於錯誤，因而匯入共589,
    000元之款項，至為明確。基此，被告所辯其確實有將告訴
    人張德輝匯入款項589,000元用於買賣臺股指數期貨云云，
    亦不足採。
  (三)綜上，被告前揭所辯，顯係事後圖卸刑責之詞，不足採信。
    此部分事證業臻明確，被告詐欺犯行洵堪認定，應予依法論
    處。
二、核被告陶達融所為，係犯刑法第339條第1項之詐欺取財罪。
    又查，被告雖前於偵查中經檢察官於96年11月13日發布通緝
    ，於98年1月4日經警緝獲等情，有臺灣臺北地方法院檢察署
    96年11月13日北檢盛劍緝字第4054號通緝書及臺中市警察局
    第二分局通緝案件報告書各1紙在卷可稽（見96年度偵字第
    12607號卷第93頁、98年度偵緝字第28號第1頁），則被告係
    在中華民國九十六年罪犯減刑條例96年7月16日施行後經通
    緝、緝獲，並無同條例第5條不得減刑規定之適用，且被告
    犯罪時間係在96年4月24日以前，且查並無不得減刑之情形
    ，爰依中華民國九十六年罪犯減刑條例第2條第1項第3款之
    規定，減其宣告刑二分之一。
貳、不另為無罪諭知部分：
一、公訴意旨另以：於95年6月間，被告陶達融透過謝瑞樺（另
    案為不起訴處分）介紹認識告訴人張德輝，被告陶達融明知
    其未具有投資期貨交易之專業能力，竟向告訴人張德輝誇稱
    其為股票分析師，力邀告訴人張德輝出資交由其代為操盤，
    保證獲利，致告訴人張德輝陷於錯誤，乃陸續於附表所示之
    時間交付如附表所示總計305萬元（起訴書誤載為300萬元）
    款項予被告陶達融代為操作買賣臺股指數期貨，因認被告陶
    達融涉犯刑法第339條第1項之詐欺取財罪嫌云云。
二、按犯罪事實應依證據認定之，無證據不得認定犯罪事實，刑
    事訴訟法第154條第2項定有明文。次按認定不利於被告之事
    實，須依積極證據，茍積極之證據本身存有瑕疵而不足為不
    利於被告事實之認定，即應為有利於被告之認定，更不必有
    何有利之證據，而此用以證明犯罪事實之證據，猶須於通常
    一般人均不至於有所懷疑，堪予確信其已臻真實者，始得據
    以為有罪之認定，倘其證明尚未達到此一程度，而有合理性
    之懷疑存在，致使無從為有罪之確信時，即應為無罪之判決
    ，此有最高法院82年度台上字第163號判決、76年台上字第
    4986號判決意旨，及同院30年上字第816號判例可資參照。
    而刑事訴訟法第161條已於91年2月8日修正公布，其第1項規
    定：檢察官就被告犯罪事實，應負舉證責任，並指出證明之
    方法，因此檢察官對於起訴之犯罪事實，應負提出證據及說
    服之實質舉證責任，倘所提出之證據，不足為被告有罪之積
    極證明，或其指出證明之方法，無從說服法院以形成被告有
    罪之心證，基於無罪推定之原則，自應為被告無罪判決之諭
    知，最高法院92年台上字第128號判例可資參照。又當事人
    得聲請法院調查證據，而法院為發見真實，亦得依職權調查
    證據，但限於維護公平正義或對被告之利益有重大關係之事
    項為限，修正刑事訴訟法第163條第1、2項定有明文。故法
    院固得依職權調查證據，但並無蒐集證據之義務。蒐集證據
    乃檢察官或自訴人之職責，事實審法院應以調查證據為其主
    要職責，其調查之範圍，亦以審判中所存在之一切證據為限
    ，案內不存在之證據，即不得責令法院為發現真實，應依職
    權從各方面蒐集證據（最高法院91年度台上字第5846號判決
    意旨可資參照）。
三、公訴人認被告陶達融涉犯上揭詐欺取財罪嫌，無非係以告訴
    人張德輝之指訴，及寶來曼氏期貨股份有限公司函文及附件
    、謝瑞樺於華南銀行建成分行所開立帳戶交易往來明細資料
    、國泰世華銀行臺北分行帳戶交易往來明細資料、協議書、
    國泰世華銀行存款存根、寶來曼氏期貨股份有限公司95年7
    月至9月對帳單、行政院金融監督管理委員會96年6月5日金
    管證四字第0960028416號函，為其論據。訊據被告於本院準
    備程序時固不諱張德輝提供資金委託其代為操作買賣臺股指
    數期貨，再按月領取本金及紅利，且告訴人張德輝曾於附表
    所示時間陸續匯款305萬元至如附表所示帳戶等情，惟堅決
    否認有何上揭詐欺取財犯行，辯稱：伊並未向告訴人張德輝
    言及係股票分析師，且伊均有將附表所示款項拿去操作臺股
    指數期貨買賣，並未對告訴人張德輝詐欺等語。
四、經查：
  (一)被告與告訴人張德輝約定，由告訴人張德輝提供資金委託被
    告代為操作買賣臺股指數期貨，告訴人張德輝遂於附表所示
    時間陸續匯款共計305萬元至如附表所示帳戶，委由被告代
    為操作買賣臺股指數期貨之事實，業經證人即告訴人張德輝
    證述在卷（見96年度偵字第5778號卷第74頁至第75頁，及原
    審卷第149頁反面至第151頁反面），並有國泰世華銀行存款
    存根、匯出匯款回條，及戶名為謝瑞樺（帳號為0000000000
    00）之華南銀行建成分行活期儲蓄存款存摺影本在卷可憑（
    見96年度偵字第5778號卷第57頁、第60頁，及96年度偵字第
    12607號卷第104頁至第107頁），然證人即告訴人張德輝於
    原審審理時證稱：被告未曾告訴伊為證券公司的分析師，伊
    會參加投資，是因為謝瑞樺和鄒進助告訴伊，他們都有投資
    被告做期貨，且伊當時和謝瑞樺一起在聖恩工作，每天都會
    碰到謝瑞樺，伊相信謝瑞樺講的，又看鄒進助年紀這麼大又
    很謹慎都投資了，所以才會投資等語（見原審卷第149正、
    反面、第151頁正面），足徵告訴人張德輝委由被告代為操
    作買賣臺股指數期貨，並非出諸被告向告訴人張德輝誇稱具
    有股票分析師資格之欺罔行為所致，況被告在告訴人張德輝
    如附表所示95年8月匯款期間，及最後匯款日95年8月31日後
    ，仍於95年9月間以謝瑞樺於寶來曼氏期貨股份有限公司所
    開立帳戶進行筆數甚多之臺股指數期貨買賣交易，此有寶來
    曼氏期貨股份有限公司95年8月、9月對帳單附卷可稽（見96
    年度偵字第12607號卷第9頁至第76頁），是以被告既已依照
    其與告訴人張德輝之約定進行臺股指數期貨交易，究不能以
    事後虧損或利潤未達預期，即認定被告接受告訴人張德輝委
    託代為操作買賣台股指數期貨之初，有詐欺之不法所有意圖
    ，就告訴人張德輝如附表所示匯入款項部分，自不能以詐欺
    罪相繩。
  (二)檢察官上訴意旨謂：被告於95年7月5日與謝瑞樺、周佩玲簽
    立協議書；於同年8月1日與鄒進助簽立協議書；再於同年8
    月21日與告訴人張德輝簽署協議書，均約定謝瑞樺、周佩玲
    、鄒進助及告訴人張德輝四人將資金交付與被告進行期貨交
    易，被告則按月給付10％本金及5％固定收益，謝瑞樺、周
    佩玲及鄒進助乃分別支付100萬元、35萬元及40萬元與被告
    ，告訴人張德輝則自95年8月4日起至10月11日止，支付363
    萬9,000元與被告（含95年8月4日起至10月11日止之305萬元
    及95年10月4日至11日止，判決有罪部分之58萬9,000元），
    已經原審認定。又被告用以進行之寶來曼氏期貨股份有限公
    司謝瑞樺期貨交易帳戶於95年7月即有虧損，帳戶內僅餘38
    萬1,002元，同年8月1日至8月3日止共虧損3萬8,000元、4
    日至6日止共盈餘3萬600元、7日至16日共虧損44萬3,000元
    、17日至28日共虧損39萬9,500元、29日至30日共虧損9萬6,
    800元，有該期貨交易7、8月對帳單在卷可稽，又被告依據
    其與謝瑞樺、周佩玲及鄒進助簽署之協議書，95年8月起應
    按月支付謝瑞樺之15萬元本利及周佩玲之5萬2,500元本利，
    95年9月起應按月支付鄒進助6萬元之本利，是以被告於95年
    8月4日邀告訴人張德輝投資時，資金呈捉襟見肘之現象，對
    其投資虧損一事已有認識，且告訴人張德輝於95年8月7日、
    17日、29日及31日投資時，被告所為期貨交易均呈虧損狀態
    ，被告應係以告訴人張德輝之資金作為支付謝瑞樺等人本利
    所需之資金，其有詐欺告訴人張德輝之不確定故意甚明，被
    告就告訴人張德輝自95年8月4日至31日止所受詐欺而交付30
    5萬元部分，應亦成立詐欺犯行云云。然查：按刑法上詐欺
    罪之成立，要以加害者有不法得財或得利之意思而實施詐欺
    行為，被害者因此行為，致表意有所錯誤而為財產上處分，
    受有損害，且加害者所用行為，堪認為詐術者，始足當之，
    亦據最高法院19年度上字第1699號判例、46年度台上字第26
    0號判例闡釋甚明，從而行為人如非自始基於不法得財或得
    利之意圖，客觀上無施用詐術之行為，或並無損害發生，或
    者所受損害，非由欺罔行為陷於錯誤所致，均不得遽以詐欺
    罪相繩；至於債務人未依債務本旨履行其債務或提出給付等
    情形，若非出於自始無意履行債務之詐欺犯意所致者，尚與
    刑法第339條之詐欺罪構成要件有間；矧詐欺罪之規範意旨
    ，固在於禁止行為人於私經濟領域中使用欺罔之手段損人利
    己，然私經濟行為本有不確定性及交易風險，於私法自治及
    市場經濟等原則下，欲建立私人間財產上權義關係者，亦應
    參酌自身主、客觀條件、對方之資格、能力、信用，及可能
    損益，並評估其間風險等而為決定，除有該當於前開詐欺罪
    構成要件之具體情事得被證明屬實外，自不能以債務人不履
    行其債務而致債權人蒙受損失，即遽謂該債務人詐欺，否則
    詐欺之刑事責任與民事債務不履行責任將失其分際。本件被
    告雖未對告訴人張德輝履行其應給付之本金及紅利，然於民
    事債務當事人間，若有未依債務本旨履行給付之情形，在一
    般社會經驗而言，原因非一，其因不可歸責之事由致無法給
    付，或因合法得對抗他造主張抗辯而拒絕給付，甚至債之關
    係成立後，始行惡意遲延給付，皆有可能，非必出於自始無
    意給付之詐欺犯罪一端，自難以被告事後單純債務不履行之
    客觀事態，推定被告於接受告訴人張德輝委託代為操作買賣
    臺股指數期貨之初有詐欺之不法所有意圖。且觀諸用供被告
    操作買賣臺股指數期貨之謝瑞樺於寶來曼氏期貨股份有限公
    司所開立帳戶交易明細，在告訴人張德輝如附表所示95年8
    月間匯款期間，於95年8月4日、95年8月11日、95年8月18日
    、95年8月29日、95年8月30日、95年8月31日交易日所載提
    款後可用餘額，分別443,504元、781,866元、617,016元、
    522,287元、239,702元、675,062元，此有寶來曼氏期貨股
    份有限公司存提款清單查詢列印表在卷可憑（見96年度偵字
    第5778號卷第112頁），顯見於告訴人張德輝匯入附表所示
    款項時，該帳戶仍有甚多餘額可供被告操作買賣臺股指數期
    貨，矧被告在告訴人張德輝如附表所示95年8月匯款期間，
    及最後匯款日95年8月31日後，仍於95年9月間以謝瑞樺於寶
    來曼氏期貨股份有限公司所開立帳戶進行筆數甚多之臺股指
    數期貨買賣交易，已如前述，是縱被告未能履行其與告訴人
    張德輝間給付本金及紅利之約定，核屬被告與告訴人張德輝
    間之民事糾葛。究不能以被告事後未能履行該等約定內容，
    即遽認被告於接受告訴人張德輝委託代為操作買賣臺股指數
    期貨之初有詐欺之犯意，亦不足以詐欺罪相繩。從而，檢察
    官前揭上訴意旨，即難認有理由。
  (三)綜上，告訴人張德輝委由被告代為操作買賣臺股指數期貨，
    並非出諸被告向告訴人張德輝誇稱具有股票分析師資格之欺
    罔行為所致，縱被告未能履行其與告訴人張德輝間給付本金
    及紅利之約定，核屬被告與告訴人張德輝間之民事糾葛。檢
    察官所舉證據尚不足以證明被告有上揭公訴意旨所指詐欺取
    財犯行，就此部分本應為被告無罪之諭知，惟公訴人認被告
    此部分犯行與前開論罪部分，有接續犯之實質上一罪關係，
    爰不另為無罪諭知。
、原審基於以上相同之認定，就被告陶達融如事實欄所示對告
    訴人張德輝詐欺部分，以被告罪證明確，適用刑法第339 條
    第1項、第41條第1項前段，中華民國九十六年罪犯減刑條例
    第2條第1項第3款、第7條、第9條，刑法施行法第1條之1，
    審酌被告正值壯年，不思循正當途徑賺取金錢，反而以施用
    詐術之方式，向告訴人張德輝詐得金錢，及於偵查中始終否
    認犯行，且雖於原審與告訴人張德輝達成調解，然迄今均未
    曾依約履行，填補告訴人張德輝所受損害，再審酌其素行、
    智識程度、犯罪動機、手段等一切情狀，就此部分量處被告
    有期徒刑一年，減為有期徒刑六月，並諭知易科罰金之折算
    標準，經核認事用法均無違誤，量刑亦屬妥適。檢察官執前
    詞提起上訴，就告訴人張德輝如附表所示匯入款項305萬元
    部分，猶認被告涉犯詐欺取財罪，指摘原審判決不當，為無
    理由，應予駁回。
丙、被告陶達融經合法傳喚無正當理由不到庭，本院不待其陳述
    ，逕行判決。
據上論斷，應依刑事訴訟法第368條、第371條，判決如主文。
本案經檢察官莊俊仁到庭執行職務。
中    華    民    國   100    年    12    月    14    日
                  刑事第二十庭  審判長法  官  楊力進
                                      法  官  王世華
                                      法  官  林海祥
以上正本證明與原本無異。
不得上訴。
                                      書記官  林敬傑
中    華    民    國   100    年    12    月    14    日
附錄：本案論罪科刑法條全文
刑法第339條
意圖為自己或第三人不法之所有，以詐術使人將本人或第三人之
物交付者，處5年以下有期徒刑、拘役或科或併科1千元以下罰金
。
以前項方法得財產上不法之利益或使第三人得之者，亦同。
前二項之未遂犯罰之。
附表
┌──┬──────┬──────┬────────┬──┐
│編號│日期        │金額（新臺幣│存   入  帳   戶│備註│
│    │            │）          │                │    │
├──┼──────┼──────┼────────┼──┤
│1   │95年8月4日  │380,000元   │謝瑞樺於華南銀行│    │
│    │            │            │建成分行所開立帳│    │
│    │            │            │號第000000000000│    │
│    │            │            │號帳戶          │    │
├──┼──────┼──────┼────────┼──┤
│2   │95年8月7日  │370,000元   │謝瑞樺於華南銀行│    │
│    │            │（起訴書誤載│建成分行所開立帳│    │
│    │            │為320,000元 │號第000000000000│    │
│    │            │）          │號帳戶          │    │
├──┼──────┼──────┼────────┼──┤
│3   │95年8月17日 │600,000元   │寶來曼氏期貨股份│    │
│    │            │            │有限公司於國泰世│    │
│    │            │            │華銀行臺北分行所│    │
│    │            │            │開立帳號第959818│    │
│    │            │            │87465號帳戶     │    │
│    │            │            │                │    │
│    │            │            │                │    │
├──┼──────┼──────┼────────┼──┤
│4   │95年8月29日 │1,000,000元 │寶來曼氏期貨股份│    │
│    │            │            │有限公司於國泰世│    │
│    │            │            │華銀行臺北分行所│    │
│    │            │            │開立帳號第959818│    │
│    │            │            │87465號帳戶     │    │
│    │            │            │                │    │
├──┼──────┼──────┼────────┼──┤
│5   │95年8月31日 │700,000元   │寶來曼氏期貨股份│    │
│    │            │            │有限公司於國泰世│    │
│    │            │            │華銀行臺北分行所│    │
│    │            │            │開立帳號第959898│    │
│    │            │            │0000000號帳戶   │    │
│    │            │            │                │    │
│    │            │            │                │    │
├──┼──────┼──────┼────────┼──┤
│總計│            │3,050,000元 │                │    │
│    │            │（起訴書誤載│                │    │
│    │            │為3,000,000 │                │    │
│    │            │元）        │                │    │
└──┴──────┴──────┴────────┴──┘